【裁判字號】    99,簡,488
【裁判日期】    990811
【裁判案由】    營利事業所得稅
【裁判全文】
臺北高等行政法院裁定
                                       99年度簡字第488號
原      告  翰新實業股份有限公司
代  表  人  甲○○○○○○○
被      告  財政部臺北市國稅局
代  表  人  乙○○○○○○
上列當事人間營利事業所得稅事件，原告不服財政部中華民國99
年6月28日台財訴字第09900240610號訴願決定，提起行政訴訟，
本院裁定如下：
    主  文
原告之訴駁回。
訴訟費用由原告負擔。
    理  由
一、按訴願之提起，應自行政處分達到或公告期滿之次日起30日
    內為之。提起訴願逾法定期間者，應為不受理之訴願決定。
    參照訴願法第14條第1項、第77條第2款之規定甚明。訴願逾
    期即未經合法之訴願程序，進而提起撤銷訴訟，不備起訴要
    件，為不合法，又不能補正，應依行政訴訟法第107條第1項
    第10款裁定駁回之。依同法第236條規定，簡易程序適用上
    開通常程序之規定。
二、本件原告96年營利事業所得稅結算申報，不服被告初查核定
    ，申請復查，經被告中華民國99年3月29日財北國稅法一字
    第0990203937號復查決定駁回，提起訴願，經財政部99年6
    月28日台財訴字第09900240610號訴願決定不受理，遂提起
    行政訴訟，核屬撤銷訴訟之性質。查復查決定書係於99年4
    月9日送達於原告，有送達證書影本附訴願卷可稽。計其提
    起訴願之期間，應自99年4月10日起算。依復查決定書記載
    原告設所台北市（即送達地址），為受理訴願機關所在地，
    無須扣除訴願在途期間，原至99年5月9日屆滿。該日適逢星
    期日，以次日（10日）代之。原告遲至99年5月17日始提起
    訴願，此有訴願書上所載日期可考，早已逾訴願法定不變期
    間，訴願決定不予受理，自無不合。原告復提起撤銷訴訟，
    參照前述規定與說明，並非合法，應予駁回。至於原告主張
    曾詢問稅務人員，據告於繳費期限30日內訴願即可，應以此
    為準等語。然而復查決定書已教示訴願期間及其方式，且訴
    願期間為法定不變期間，不因此而延展。原告主張不能改變
    訴願逾期之事實，即與本件判斷不生影響。本件爭訟之金額
    不逾40萬元，依簡易程序終結之。附予說明。
三、依行政訴訟法第236條、第107條第1項第10款、第104條、民
    事訴訟法第95條、第78條，裁定如主文。
中    華    民    國    99    年    8     月    11    日
                  臺北高等行政法院第八庭
                                  法  官  蔡進田
上為正本係照原本作成。
本件以訴訟事件所涉及之法律見解具有原則性者為限，始得於本
裁定送達後10日內向本院提出抗告狀（須按他造人數附繕本），
並經最高行政法院許可後方得抗告。
中    華    民    國    99    年     8    月   11     日
                                  書記官  林玉卿

司法院資訊處製作；財團法人民間司法改革基金會備份。
